【裁判字號】    90,重訴,527
【裁判日期】    900420
【裁判案由】    清償借款
【裁判全文】
臺灣臺北地方法院民事判決  九十年度重訴字第五二七號
    原      告    華南商業銀行股份有限公司
    法定代理人    丙○○
    訴訟代理人    戊○○
    被      告    兆輝通商實業股份有限公司
                              .
    兼法定代理人  丁○○      住台北市大安區○○○路○段一○三巷四九號二樓
    被      告    甲○○      住台北市大安區○○○路○段九七巷六號六樓
    共      同
    訴訟代理人    乙○○      住台北巿長安東路二段九九號九樓
右當事人間請求清償借款事件，本院判決如左：
    主    文
被告應連帶給付原告新台幣壹仟壹佰捌拾捌萬貳仟柒佰陸拾元，及美金陸萬貳仟壹佰
貳拾元伍角捌分，暨如附表一、二所示之利息、違約金。美金部分得按清償日原告公
告之即期外匯賣出匯率折算新台幣或以原幣償還。
訴訟費用由被告連帶負擔。
本判決於原告以新台幣肆佰陸拾萬元或同額之中央政府建設公債債票為被告供擔保
後，得假執行。
    事    實
甲、原告方面：
  一聲明：除假執行供擔保金額外，如主文第一項所示。
  二陳述：
    (一)被告兆輝通商實業股份有限公司（下稱兆輝公司）於民國八十八年四月十四日
      邀同被告丁○○、甲○○為連帶保證人，與原告簽訂保證書，約定在新台幣一
      億元範圍內，保證兆輝公司對原告所負債務（含過去所負現在尚未清償之債務
      ）之清償。
    (二)又被告兆輝公司於八十八年四月十四日同時邀同被告丁○○、甲○○為連帶保
      證人，與原告分別簽訂「委任開發國內信用狀契約」、「委任開發即期信用狀
      契約」、「委任開發遠期信用狀契約」，金額各約定以新台幣一千二百萬元、
      美金一百五十萬元、美金一百五十萬元為限額，循環開發國內信用狀、墊付外
      幣款項、循環開發遠期信用狀，美金部分另約定得按清償時原告公布之即期外
      匯賣出匯率折算新台幣或以原幣償還。嗣被告兆輝公司陸續向原告借款及申請
      開發信用狀（各筆借、墊款金額、利率、起迄日等詳如附表一、二所示），現
      各筆借、墊款均屆清償期，被告兆輝公司僅清償部分本金，迄今尚有如聲明所
      示之本息、違約金未償，被告丁○○、甲○○既為連帶保證人，自應負連帶清
      償之責。爰分別依消費借貸及連帶保證之法律關係，請求被告連帶清償借款，
      為此提起本件訴訟。
  三證據：提出保證書、委任開發國內信用狀契約、委任開發即期信用狀契約、委任
          開發遠期信用狀契約各一份、借據七紙、開發遠期信用狀申請書二紙、到
          期通知單三紙、進口借款申請書及到期通知單各二紙等件為證。
乙、被告方面：
  一聲明：原告之訴駁回。
  二陳述：確實積欠原告此筆債務，然被告兆輝公司已向鈞院聲請裁定重整，該重整
          案件雖尚在進行中，然鈞院已依公司法第二百八十七條規定，做成八十九
          年度司字第五五四號裁定，命被告兆輝公司不得對債權人履行債務，兆輝
          公司之債權人亦不得行使債權，故被告自無法清償清償此筆債務。
  三證據：提出本院八十九年度司字第五五四號裁定。
    理    由
一原告主張被告對其負債未償之事實，業據被告自認，並有與原告所述相符之保證書
  、委任開發國內信用狀契約、委任開發即期信用狀契約、委任開發遠期信用狀契約
  、借據、開發遠期信用狀申請書、到期通知單、進口借款申請書等件為證，堪信為
  真實。
二按法院為公司重整之裁定前，得因利害關係人之聲請或依職權，以裁定為公司履行
  債務及對公司行使債權之限制處分，公司法第二百八十七條第一項第三款定有明文
  ，而法院為公司重整裁定前，依公司法第二八七條第一項第三款就公司履行債務及
  對公司行使債權為限制處分，係在維持公司現狀，故解釋上應認為僅係限制公司為
  現實給付，且係指在訴訟外由公司為現實給付行為以履行債務，不包括債權人起訴
  請求公司履行債務在內。查原告僅係起訴請求被告兆輝公司履行債務，並非要求被
  告公司為現實給付，且民事訴訟之目的僅在確定私權，並非實現私權，故原告於本
  院依公司法第二百八十七條第一項第三款規定，做成八十九年度司字第五五四號裁
  定，對兆輝公司履行債務及對兆輝公司行使債權為限制處分，並不影響原告提起本
  件訴訟，被告以此抗辯其等無由清償此筆債務云云，尚無可採。
三從而原告依據消費借貸及連帶保證之法律關係，請求被告連帶給付借款新台幣一千
  一百八十八萬二千七百六十元、美金六萬二千一百二十元五角八分，及如附表一、
  二所示之利息、違約金，為有理由，應予准許。
四原告陳明願供擔保，請准宣告假執行，經核無不合，爰酌定相當擔保金額准許之。
據上論結，原告之訴為有理由，依民事訴訟法第八十五條第二項、第三百九十條第二
項，判決如主文。
中      華      民      國    九十      年      四      月     二十     日
                                            民事第二庭法      官  陳婷玉
右為正本係照原本作成
如對本判決上訴，須於判決送達後廿日內向本院提出上訴狀
中      華      民      國    九十      年      四      月     二十     日
                                                      法院書記官  王  儀


司法院資訊處製作；財團法人民間司法改革基金會備份。
